【裁判字號】    99,交聲,241
【裁判日期】    990312
【裁判案由】    聲明異議
【裁判全文】
臺灣高雄地方法院交通事件裁定         99年度交聲字第241號
原處分機關  高雄市政府交通局
異  議  人
即受處分人  甲○○
上列異議人因違反道路交通管理處罰條例事件，對於高雄市政府
交通局中華民國99年1 月21日所為之處分（原處分：高市交裁字
第裁32-B00000000號），聲明異議，本院裁定如下：
    主  文
異議駁回。
    理  由
一、異議意旨略以：異議人即受處分人（下稱受處分人）因於民
    國99年1 月8 日13時35分許，將其所騎乘之車牌號碼ZCM-73
    5 號輕型機車停放於高雄市○○○路之人行道，嗣經警以「
    停車位置不依規定」為由開單舉發，然受處分人原將上開機
    車停放於停車格內，卻遭他人移出格外，並非故意違規，高
    雄市政府交通局所為裁處罰鍰新臺幣（下同）6 百元之處分
    ，顯有錯誤，為此依法聲明異議，請求撤銷原處分等語。
二、按汽車駕駛人停車時，有停車時間、位置、方式、車種不依
    規定之情形者，處6 百元以上1 千2 百元以下罰鍰，道路交
    通管理處罰條例第56條第1 項第9 款定有明文。
    經查：
(一)受處分人之上開機車，於上揭時、地，因停放於高雄市○○
    ○路人行道上之停車格外，而經員警逕行開單舉發，原處分
    機關即高雄市政府交通局並據以裁處罰鍰6 百元等情，此為
    受處分人所不否認，且有高雄市政府交通局高市交裁字第裁
    32-B00000000號違反道路交通管理事件裁決書、高雄市政府
    警察局高市警交字第B00000000 號舉發違反道路交通管理事
    件通知單各1 份附卷可稽，此部分事實堪予認定。
(二)又本院依職權調取本件員警據以舉發之相關證據資料後，受
    處分人上開機車於上揭時、地確實停放於停車格外無誤，有
    卷附之採證照片1 張在卷可查。受處分人雖辯稱：其係將上
    開機車停放於停車格內，卻遭他人移出格外云云，惟受處分
    人因未能就上開事項提出相關證據以實其說，故受處分人上
    開辯解，尚不足採信。
三、綜上所述，受處分人上開機車，於上揭時、地有不依規定停
    放於停車格內之違規情事既可認定，且受處分人亦未能提出
    對其有利之證據，故原舉發單位依照上述規定，對於受處分
    人掣單舉發，尚難認有何違誤之處，是原處分機關依道路交
    通管理處罰條例第56條第1 項第9 款以及違反道路交通管理
    事件統一裁罰基準表之相關內容，而裁處受處分人罰鍰6 百
    元，於法並無不合。故本件異議並無理由，應予駁回。
四、據上論斷，應依道路交通案件處理法第19條，裁定如主文。
中    華    民    國    99    年    3     月    12    日
                        交通法庭  法  官  陳芸珮
以上正本證明與原本無異。
如不服本裁定，應於收受送達後5 日內向本院提出抗告狀。
中    華    民    國    99    年    3     月    12    日
                                  書記官  蔡淑貞

司法院資訊處製作；財團法人民間司法改革基金會備份。
